【裁判字號】    94,易,2095
【裁判日期】    950426
【裁判案由】    竊盜
【裁判全文】
臺灣臺北地方法院刑事判決              94年度易字第2095號
公  訴  人  臺灣臺北地方法院檢察署檢察官
被      告  辛○○
上列被告因竊盜等案件，經檢察官提起公訴（94年度偵字第1148
5、12637、17610號）及移送併案審理（94年度偵字第21272號）
，嗣因被告就被訴事實為有罪之陳述，經本院告知簡式審判程序
意旨，並聽取公訴人及被告之意見後，本院合議庭裁定由受命法
官獨任依簡式審判程序審理，判決如下：
    主    文
辛○○共同連續攜帶兇器、毀越安全設備、於夜間侵入住宅竊盜
，累犯，處有期徒刑壹年陸月，油壓剪乙支沒收。
    事    實
一、辛○○前因偽造文書案件，經本院於民國89年7 月31日以88
    年度訴字第1617號判處有期徒刑3月、6月，應執行有期徒刑
    8月，並於90年4月18日確定，嗣於91年6 月28日執行完畢。
    詎仍不知悔改，復基於意圖為自己不法所有及侵入住宅之概
    括犯意，連續為下列犯行：
  （一）辛○○與子○○（另行審結）基於共同之犯意聯絡，於
        94年5 月間，陸續於附表編號1至9所示之時間、地點、
        手段，竊取JOUBERT IGNATIUS MICHAEL（尤貝邁可）、
        乙○○、甲○○、癸○○（起訴書誤載為壬○○）、丑
        ○○、寅○○、庚○○○、戊○○及丙○○等人所有如
        附表編號1 至9所示之財物（其中編號4、5、9部分係持
        辛○○所有之油壓剪乙支行竊，且除編號1 外，其餘日
        間侵入住宅部分均未據告訴），得手後再將竊得之財物
        變賣花用，嗣子○○於94年6月7日在台北市○○區○○
        街底河堤因毒品案件為警查獲，始知悉上情。
  （二）辛○○復與綽號「小六」之成年男子基於共同之犯意聯
        絡，於94年5月20日下午3時許，由其中1 人以不詳工具
        （未據扣案，不能證明為兇器）破壞房屋門窗後，共同
        侵入台北縣新店市○○○路43之1 號己○○住處，竊取
        己○○所有之VCD 6片、工具箱1組、電腦銀幕1 台及八
        駿馬圖1台，得手後逃逸。
  （三）又辛○○於94年5月間某日（5月19日至22日間，不能證
        明係夜間），趁無人注意之際，自行潛入台北縣新店市
        ○○里○○路○ 段70號林榮華住處（侵入住宅部分未據
        告訴），徒手竊取林榮華所有之茶壺2支、遙控器3個及
        麥克風2支，得手後逃逸。
  （四）另辛○○與宋逸鑫（另案審理）基於共同之犯意聯絡，
        於94年5 月21日凌晨3、4時許（起訴書誤載為發現失竊
        之時間即4 時20分許），趁屋內無人之際，共同侵入台
        北縣新店市○○路60號癸○○住處，正著手竊取癸○○
        所有之電冰箱2 台、涼絲被及木雕工藝品等物，尚未得
        手之際，適為癸○○之鄰居丁○○發現報警查獲，並在
        宋逸鑫所駕駛之車號6E-9416 號自用小貨車上，發現上
        開己○○、林榮華失竊之財物，始查悉上情。
二、案經JOUBERT IGNATIUS MICHAEL（尤貝邁可）、己○○訴由
    台北市警察局文山第一分局報告台灣台北地方法院檢察署檢
    察官偵查起訴、台北縣政府警察局永和分局報告台灣板橋地
    方法院檢署檢察官呈請台灣高等法院檢察署令轉台灣台北地
    方法院檢察署檢察官偵查起訴暨移送併案審理。
    理    由
壹、程序方面：
    按本件被告辛○○所犯係死刑、無期徒刑、最輕本刑為3 年
    以上有期徒刑以外之罪，其於準備程序就前揭被訴事實為有
    罪之陳述，經受命法官告知簡式審判程序之旨，並聽取其與
    公訴人之意見後，本院認無不得或不宜改依簡式審判程序進
    行之處，爰依刑事訴訟法第273條之1第1項、 第284條之1，
    裁定本件由受命法官獨任進行簡式審判程序，合先敘明。
貳、實體方面：
一、訊據被告對於上揭犯罪事實均坦承不諱，核與告訴人JOUBER
    T IGNATIUS MICHAEL（尤貝邁可）、己○○、被害人乙○○
    、甲○○、癸○○、丑○○、寅○○、庚○○○、戊○○、
    丙○○、林榮華於警詢時之指述相符（見94年度偵字第1148
    5號卷第16至21、24至35頁、94年度偵字第17610號卷第4、5
    、9至11、36至38 頁），並經證人丁○○、同案被告宋逸鑫
    於警詢中證述綦詳（見94年度偵字第17610號卷第6至8、 26
    至35頁、見95年度偵字第629號卷第7頁），此外，復有贓物
    認領保管單3紙及照片4 幀在卷可稽（見94年度偵字第17610
    號卷第12至15、51頁、台灣板橋地方法院檢察署94年度偵字
    第8624號卷第26頁），是被告之自白核與事實相符，自得採
    為論罪之依據。從而，本件事證已臻明確，被告上揭犯行足
    堪認定。
二、按窗戶依社會通常觀念均具有防閑作用，屬刑法第321 條第
    1項第2款規定之「安全設備」，又被告持以行竊之油壓剪乙
    支，係具有相當硬度之金屬利器，堪認客觀上足對人之生命
    、身體、安全構成威脅，屬具有危險性之兇器甚明。是核被
    告就附表編號1 部分之所為，係犯刑法第306條第1項之侵入
    住宅及同法第321 條第1項第2款之踰越安全設備竊盜罪；就
    附表編號4、5、9部分之所為，係犯刑法第321條第1項第1、
    2、3款之攜帶兇器、毀越安全設備、於夜間侵入住宅竊盜罪
    ；就附表編號2、3、6、7、8部分之所為，係犯刑法第321條
    第1項第2、3 款之攜帶兇器、毀越安全設備竊盜罪；就事實
    欄一(二)部分之所為，係犯刑法第306條第1項之侵入住宅及同
    法第321條第1項第之毀越安全設備竊盜罪；就事實欄一(三)部
    分之所為，係犯刑法第320條第1項之竊盜罪；就事實欄一(四)
    部分之所為，係犯刑法第321條第2項、第1項第1款之於夜間
    侵入住宅竊盜未遂罪。被告與子○○、「小六」、宋逸鑫等
    人間，就事實欄一(一)(二)(四)之加重竊盜犯行，分別有犯意聯絡
    及行為分擔，皆為共同正犯。又被告所為上開竊盜及侵入住
    宅犯行，時間各自緊接，所犯各均係構成犯罪要件相同之罪
    ，顯係各基於概括犯意而為，為連續犯，均應依刑法第56條
    規定，以一罪論（竊盜部分論以情節較重之攜帶兇器、毀越
    安全設備、於夜間侵入住宅竊盜罪），並加重其刑。被告所
    犯上開2罪之間，有方法結果之牽連關係，依刑法第55條之
    規定，應從較重之連續攜帶兇器、毀越安全設備、於夜間侵
    入住宅竊盜罪處斷。
三、查被告前因偽造文書案件，經本院於89年7 月31日以88年度
    訴字第1617號判處有期徒刑3月、6月，應執行有期徒刑8 月
    ，並於90年4月18日確定，嗣於91年6月28日執行完畢等情，
    有台灣高等法院被告前案紀錄表乙份在卷可稽，其於受有期
    徒刑之執行完畢，5 年以內再犯本件最重本刑為有期徒刑以
    上之罪，為累犯，應依刑法第47條之規定，加重其刑，並應
    依刑法第70條規定遞加重之。爰審酌被告有偽造文書、竊盜
    前科及施用毒品紀錄，素行不良，竟仍不知悔改，不循正當
    途徑取財，所犯竊盜犯行多達12件，致被害人受有損害，嚴
    重危害社會治安及人民財產安全，且於本院審理中經通緝到
    案，浪費司法資源甚鉅，本應嚴懲；惟考量其事後坦承全部
    犯行，態度良好等一切情狀，量處如主文所示之刑，以示懲
    儆。又被告所有供附表編號2至9竊盜犯行所用之油壓剪乙支
    ，雖未扣案，然並無證據證明業已滅失，爰依刑法第38條第
    1項第2款規定併予宣告沒收。至扣案之電動起子乙支、老虎
    鉗3支、頭套2個及銅鋸乙支，並無證據證明與本件竊盜犯行
    有何關聯，爰不予宣告沒收。另檢察官移送併辦部分（94年
    度偵字第21272號），與附表編號1所示之被害人、犯罪時間
    及地點均相同，失竊物品亦大致相同，顯係同一犯罪事實，
    附此敘明。
據上論斷，應依刑事訴訟法第273條之1第1項、第299條第1項前
段，刑法第28條、第56條、第306條、第321條第1項第1款、第2
款、第3款、第55條、第47條、第38條第1項第2款，罰金罰鍰提
高標準條例第1條前段，判決如主文。
本案經檢察官鄭克聖到庭執行職務。
中    華    民    國    95    年    4     月    26    日
                  刑事第十三庭  法  官  鍾素鳳
以上正本證明與原本無異。
如不服本判決，應於送達後10日內，向本院提出上訴狀。
                                書記官  陳鳳瀴
中    華    民    國    95    年    4     月    26    日
附表：
┌─┬─────┬────┬───────┬──────┬─────────┐
│編│被害人    │犯罪時間│ 犯罪地點     │犯罪手段    │失竊財物          │
│號│          │        │              │            │                  │
│  │          │        │              │            │                  │
├─┼─────┼────┼───────┼──────┼─────────┤
│1 │JOUBERT   │94.5月間│台北縣新店市新│以攀爬窗戶之│喇叭2個、揚聲機1台│
│  │IGNATIUS  │某日上午│潭路3段180號  │方式進入屋內│、CITIZEN手錶1只、│
│  │MICHAEL（ │10時許  │              │行竊        │印表機1台、郵局存 │
│  │尤貝邁可）│        │              │            │摺及南非居留證各1 │
│  │          │        │              │            │本                │
├─┼─────┼────┼───────┼──────┼─────────┤
│2 │乙○○    │94年5月 │台北縣新店市新│由1人持油壓 │電視1台、喇叭2顆、│
│  │          │間某日上│潭路3段200號  │剪破壞門窗後│水晶1座、200W擴大 │
│  │          │午8時許 │              │，再攀爬窗戶│器1台、防盜器控制 │
│  │          │        │              │進入屋內行竊│面板1個及鋁梯1具  │
│  │          │        │              │            │                  │
├─┼─────┼────┼───────┼──────┼─────────┤
│3 │甲○○    │94年5月 │台北縣新店市新│同上        │字畫7副           │
│  │          │間某日上│潭路3段201號  │            │                  │
│  │          │午8時許 │              │            │                  │
│  │          │        │              │            │                  │
├─┼─────┼────┼───────┼──────┼─────────┤
│4 │癸○○（起│94年5月 │台北縣新店市永│同上        │發電機（起訴書誤載│
│  │訴書誤載為│間某日晚│福路60號      │            │為電視）、割草機及│
│  │壬○○）  │間10時許│              │            │電鋸各1台         │
├─┼─────┼────┼───────┼──────┼─────────┤
│5 │丑○○    │94年5月9│台北縣新店市永│同上        │電器用品、食品、農│
│  │          │日晚間10│福路60之1號   │            │具1批             │
│  │          │時30分許│              │            │                  │
├─┼─────┼────┼───────┼──────┼─────────┤
│6 │寅○○    │94年5月 │台北縣新店市湖│同上        │割草機、音響主機、│
│  │          │間某日白│興路111之1號  │            │電子秤各1台及電鋸2│
│  │          │天      │              │            │台                │
├─┼─────┼────┼───────┼──────┼─────────┤
│7 │庚○○○  │94年5月 │台北縣新店市翠│由其中1人持 │電視、音響、錄影機│
│  │          │間某日（│峰路70巷10之1 │油壓剪破壞鐵│、濾水器、旅行冰箱│
│  │          │無證據證│號            │窗，並打破玻│各1台及割草機1具  │
│  │          │明係夜間│              │璃後，再攀爬│                  │
│  │          │）      │              │窗戶進入屋內│                  │
│  │          │        │              │行竊        │                  │
├─┼─────┼────┼───────┼──────┼─────────┤
│8 │戊○○    │94年5月 │台北縣新店市雙│由其中1人持 │發電機1台及割草機1│
│  │          │間某日（│峰路110之1號  │油壓剪破壞後│具                │
│  │          │無證據證│              │門鐵門後，再│                  │
│  │          │明係夜間│              │進入屋內行竊│                  │
│  │          │）      │              │            │                  │
├─┼─────┼────┼───────┼──────┼─────────┤
│9 │丙○○    │94年5月 │台北縣新店市雙│由其中1人持 │電視機、除濕機各1 │
│  │          │間某日晚│峰路121巷28號 │油壓剪破壞鐵│台及割草機1具     │
│  │          │間      │              │窗，並打破玻│                  │
│  │          │        │              │璃後，再攀爬│                  │
│  │          │        │              │窗戶進入屋內│                  │
│  │          │        │              │行竊        │                  │
└─┴─────┴────┴───────┴──────┴─────────┘
附錄本判決論罪之法條：
刑法第306條
    無故侵入他人住宅、建築物或附連圍繞之土地或船艦者，處
     1年以下有期徒刑、拘役或300元以下罰金。
    無故隱匿其內，或受退去之要求而仍留滯者，亦同。
刑法第320條
    意圖為自己或第三人不法之所有，而竊取他人之動產者，為
    竊盜罪，處5年以下有期徒刑、拘役或500元以下罰金。
    意圖為自己或第三人不法之利益，而竊佔他人之不動產者，
    依前項之規定處斷。
    前二項之未遂犯罰之。
刑法第321條
    犯竊盜罪而有左列情形之一者，處6月以上、5年以下有期徒
    刑：
    一  於夜間侵入住宅或有人居住之建築物、船艦或隱匿其內
        而犯之者。
    二  毀越門扇、牆垣或其他安全設備而犯之者。
    三  攜帶兇器而犯之者。
    四  結夥三人以上而犯之者。
    五  乘火災、水災或其他災害之際而犯之者。
    六  在車站或埠頭而犯之者。
    前項之未遂犯罰之。


司法院資訊處製作；財團法人民間司法改革基金會備份。
